【裁判字號】    95,簡上,780
【裁判日期】    951229
【裁判案由】    竊盜
【裁判全文】
臺灣板橋地方法院刑事判決             95年度簡上字第780號
上  訴  人  臺灣板橋地方法院檢察署檢察官
被      告  甲○○
上列上訴人因被告竊盜案件，不服本院95年度簡字第5510號中華
民國95年9 月19日第1 審簡易判決（聲請簡易判決處刑案號：95
年度速偵字第1163號），提起上訴，本院合議庭判決如下：
    主  文
原判決撤銷。
甲○○竊盜，累犯，處有期徒刑肆月，如易科罰金，以新臺幣壹
仟元折算壹日。
    事  實
一、甲○○曾於民國92年間因竊盜案件，經本院於92年10月29日
    以92年度簡字第2215號判處有期徒刑3 月確定，甫於93年5
    月8 日執行完畢。詎其仍不知悔改，竟基於意圖為自己不法
    所有之犯意，於95年9 月2 日上午11時許，在臺北縣板橋市
    ○○路○ 段123 號前，徒手竊取乙○○所有、置放於車牌號
    碼DWU-257 號輕型機車置物箱內之手提包2 個（內有現金新
    臺幣4 千元、白勝杰所有之郵局帳號：00000000000000號存
    摺1 本、身分證1 張、乙○○所有之身分證、機車駕駛執照
    、行車執照、合作金庫及誠泰銀行金融卡、日盛銀行信用卡
    及大眾銀行現金卡各1 張、MUCH廠牌M303型行動電話1 支）
    ，甲○○得手後，正準備離去時，為警當場查獲，並起出上
    開物品。
二、案經臺北縣政府警察局海山分局報請臺灣板橋地方法院檢察
    署檢察官偵查後聲請以簡易判決處刑。
    理  由
一、上開犯罪事實，業據被告甲○○於警詢及偵查中自白不諱，
    核與被害人乙○○於警詢中指述之情節相符，並有贓物認領
    保管單1 紙、現場照片4 幀在卷可稽。本案事證明確，被告
    竊盜犯行洵堪認定，應予依法論處。
二、核被告甲○○所為，係犯刑法第320 條第1 項之竊盜罪。末
    查被告有如事實欄一所載之論罪科刑及執行情形，有臺灣高
    等法院被告前案紀錄表1 份在卷足憑，其於有期徒刑執行完
    畢後，5 年內故意再犯本案有期徒刑以上之罪，為累犯，應
    依刑法第47條第1 項之規定加重其刑。原審以被告罪證明確
    ，予以論罪科刑，固非無見，惟刑法係於94年2 月2 日修正
    公布，並自95年7 月1 日起生效施行，本件被告之犯罪時間
    為95年9 月2 日上午11時許，自應適用修正後之刑法，而無
    新舊法比較適用之問題，惟原審卻以被告行為後，刑法已於
    94年2 月2 日修正公布，並自95年7 月1 日起生效施行，經
    比較新舊法，應適用行為時之舊法，顯有適用法律不當之違
    誤，故檢察官上訴意旨指摘原判決適用法律不當，為有理由
    ，自應由本院管轄之第2 審合議庭將原判決撤銷改判。爰審
    酌被告素行不佳，有竊盜前科，詎猶不思悔改循正當途徑賺
    取錢財，再犯竊盜罪行，惡性非輕，兼衡其犯罪動機、目的
    、手段、所竊財物價值及犯罪後坦承犯行，態度良好等一切
    情狀，量處如主文第2 項所示之刑，並諭知如易科罰金之折
    算標準，以資懲儆。
三、本案被告經合法傳喚，於審判期日無正當理由不到庭，爰依
    刑事訴訟法第371 條規定，不待其陳述，逕行判決。
據上論斷，應依刑事訴訟法第455 條之1 第1 項、第3 項、第36
9 條第1 項前段、第371 條、第364 條、第299 條第1 項前段，
刑法第320 條第1 項、第47條第1 項、第41條第1 項前段，刑法
施行法第1 條之1 ，判決如主文。
本案經檢察官郭季青到庭執行職務。
中    華    民    國    95    年    12    月    29    日
               刑事第十九庭 審判長 法  官  許必奇
                                   法  官  陳明偉
                                   法  官  曾正耀
以上正本證明與原本無異。
不得上訴。
                                   書記官  陳淑怡
中    華    民    國    95    年    12    月    29    日
附錄本案論罪科刑法條全文：
刑法第320條第1項
意圖為自己或第3 人不法之所有，而竊取他人之動產者，為竊盜
罪，處5年以下有期徒刑、拘役或5百元以下罰金。


司法院資訊處製作；財團法人民間司法改革基金會備份。
